臺灣板橋地方法院交通事件裁定　　　　96年度交聲字第1524號
原處分機關　交通部公路總局嘉義監理所臺南監理站
異　議　人
即受處分人　甲○○
上列異議人即受處分人因違反道路交通管理處罰條例案件，對於
交通部公路總局嘉義監理所臺南監理站96年7 月26日所為之處分
（原處分案號：嘉監南字第裁74-Z00000000），聲明異議，本院
裁定如下：
    主  文
原處分撤銷。
甲○○汽車行駛於高速公路，不遵管制規則而違規停車（無故於
路肩停車），處罰鍰新臺幣陸仟元，並記違規點數壹點。
    理  由
一、聲明異議意旨略以：異議人即受處分人甲○○於民國95年8
    月21日凌晨0 時31分許，駕駛車號EN-4882 號自用小客車，
    行經國道五號高速公路北上蘇澳入口匝道時，因車輛發生響
    聲疑有故障乃於駛入匝道後約7 、8 公尺後，停靠在右側路
    肩下車檢修，檢修完畢後回到車內稍事休息準備上路，即遭
    剛上匝道之警員發現，認定異議人無故於高速公路車道上停
    車，因而舉發移送裁罰，然異議人確係因車輛故障停車檢修
    ，非無正當理由，且異議人車輛停車地點，係在國道五號高
    速公路蘇澳入口匝道三個收費站過後之路肩，該處路段路面
    非常寬廣，再當時係凌晨0 時多許之深夜，該入口匝道亦地
    處偏僻，無任何車流或其他車輛駛上該入口匝道，故依當時
    該處實際狀況，異議人車輛停放該處，亦不阻礙正常車流之
    交通秩序，並無造成交通危險之虞，況當時異議人車上尚載
    有異議人之母、妻及外甥，急於回臺北住處休息，異議人何
    須無故停車，故警未先行勸導，即行稽查舉發認異議人無故
    停車，於理於情上均有不當，令人難以甘服，爰提出聲明異
    議云云。
二、按汽車行駛高速公路及快速公路，除於規定之停車處外，不
    得在路肩及路肩外、中央分隔帶、隧道內、交流道或收費站
    區停車，但遇有濃霧、濃煙、強風、大雨等特殊狀況嚴重影
    響行車安全時，得在路肩暫停，並應顯示危險警告燈，視線
    清晰時，應即恢復行駛；又汽車行駛於高速公路、快速公路
    或設站管制之道路，不遵使用限制、禁止、行車管制及管理
    事項之管制規則而有違規臨時停車或停車者，處汽車駕駛人
    新臺幣三千元以上六千元以下罰鍰；又汽車駕駛人，違反道
    路交通管理處罰條例第33條第1 項規定者，除依原條款處罰
    鍰外，並予記違規點數一點，高速公路及快速公路交通管制
    規則第12條第1 項、道路交通管理處罰條例第33條第1 項第
    8 款、第63條第1 項第1 款分別定有明文。
三、查本件異議人即受處分人甲○○駕駛車號EN-4882 號自用小
    客車，於95年8 月21日凌晨0 時31分許，沿國道五號高速公
    路北上蘇澳入口匝道駛入高速公路時，行經入口匝道之收費
    站後，無故在收費站前方約100 公尺處外側減縮車道之路肩
    停車之違規事實，業經證人即舉發警員黃冠宸、許百覲到庭
    結證：當時伊二人在執行0 時至4 時巡邏勤務，伊等是從收
    費站旁隊部出發巡邏，需先開車到南下迴轉北上，伊等從南
    下車道經過時就看到異議人車輛停在北上過收費站後約100
    公尺處的匝道路旁，沒有開燈，伊等覺得有危險，況且收費
    站是由四線道減為二線車道，異議人車輛又停在減縮車道路
    邊，所以才開車過去瞭解，到後丙○○○○下車上前查看，
    發現駕駛人即異議人在駕駛座上睡覺，丙○○○○問異議人
    為何停在該處，當時異議人並沒有說車子壞掉，而且伊等到
    現場時，他的車子並沒有什麼異狀，況且舉發以後，他的車
    子就啟動離開，可見車輛確實並沒有異狀，所以就告知異議
    人有非故障車停於路肩之違規，由丙○○○○開單舉發，乙
    ○○○○負責照相採證，後來異議人就說他車子有異狀，他
    才會停於路肩，當時丙○○○○有跟他說故障車停於路肩的
    處置狀況，如果是故障車停在路肩，就要放置安全三角故障
    標誌，才可以去看車況怎樣，再做處理，但是伊等發現異議
    人是睡在車上，所以沒有採信異議人所說車輛故障的說法等
    語明確（見本院96年10月31日訊問筆錄），並提出採證照片
    3 張、現場圖1 張及現場照片3 張等佐證，堪認屬實無訛。
    異議人雖具狀辯稱上開意旨云云，惟其於本院調查時亦自陳
    ：其有於上述國道五號高速公路北上蘇澳入口匝道經收費站
    後之外側減縮車道路肩停車，並有在車上休息四、五分鐘後
    ，警察才過來稽查等語（見本院上開訊問筆錄），而異議人
    所辯其車故障亦僅有後車燈掉落之情而已，且係其片面無據
    之詞，是異議人上開所辯，顯不足採，其上述違規之事實明
    確，原處分機關據引上揭規定裁處異議人罰鍰新臺幣六千元
    ，並記違規點數一點，本非無見，惟依上述證人證述情節及
    採證照片所示，本件異議人之違規停車行為，主要係將車輛
    停在設於車道之外側，路面邊線與護欄間之路肩部分，雖有
    部分跨越外側車道，惟此係因該路肩寬度不足完全停放其車
    輛之故，因此異議人之違規行為應係「無故於路肩停車」，
    原處分機關所認「無故於（外側）車道停車」之違規事實，
    要與事實不符，容有未洽。是本件異議人上述之異議意旨雖
    無理由，惟原處分既有上揭不當，即應予撤銷，由本院另行
    裁決。爰將原處分撤銷，另依上揭規定，裁處諭知如主文第
    二項所示。
四、據上論斷，應依道路交通案件處理辦法第20條規定，裁定如
    主文。
中　　華　　民　　國　　96　　年　　11　　月　　27　　日
                        交通法庭  法  官  彭  全  曄
以上正本證明與原本無異。
如不服本裁定應於送達後5日內向本院提出抗告狀。
                                  書記官  吳  詩  琳
中　　華　　民　　國　　96　　年　　11　　月　　29　　日
